# 关于编报规则 15 号文

提问人：ying0518 时间：2012-09-03 15:45:26
请教陈版， 15 号文第 31 条，对资产负债表中的资产、负债项目，注释比较期间的期末数及其变动情况；所有者权益变动表、利润表和现金流量表中的项目应按照比较财务报表逐期列示。按照文件意思，在编制IPO财务报表附注时应当提供所有比较期间内各个时点的的资产、负债项目的附注及比较期间的增减变动，但是目前很多公告的IPO公司申报财务报告都是仅披露了最近一期的两个时点的期末情况及增减变动情况，该如何理解 15 号文第 31 条的上述规定？

回答人：chenyiwei
回复 ying0518 的帖子
从字面意思看，应当是要求对各比较期间的期末余额和各该期内增减变动数（针对固定资产等需要披露增减变动情况的项目）都分别予以注释。而且，这也是《企业会计准则第 30 号——财务报表列报》第八条所要求的。但是目前在实务中，很多IPO报告仅注释了最近一期的资产、负债余额及其增减变动情况，而且似乎证监会审核中也从未对此类问题提出过异议。